臺灣高等法院刑事裁定
109年度聲字第1234號
聲  請  人  臺灣高等檢察署檢察官
受  刑  人  蘇德容


上列聲請人因受刑人數罪併罰有二裁判以上，聲請定其應執行之
刑（109年度執聲字第473號），本院裁定如下：
 主 文
蘇德容所犯如附表所示各罪所處之刑，應執行有期徒刑貳年，如
易科罰金，以新臺幣壹仟元折算壹日。
 理 由
一、聲請意旨略以：受刑人蘇德容因詐欺等數罪，先後經判決確
    定如聲請書附表，應依刑法第53條、第51條第5款規定，定
    其應執行之刑，爰依刑事訴訟法第477條第1項聲請裁定。
二、裁判確定前犯數罪者，併合處罰之，而數罪併罰有二以上裁
    判者，應定其應執行之刑，其宣告多數有期徒刑者，於各刑
    中之最長期以上，各刑合併之刑期以下，定其刑期，但不得
    逾30年，刑法第50條、第51條第5 款、第53條分別定有明文
    。又按數罪併罰之數罪均得易科罰金，其應執行之刑逾6月
    者，亦適用易科罰金之規定，刑法第41條第8 項規定甚明。
    再按刑事訴訟法第370 條第2 項、第3 項，已針對第二審上
    訴案件之定應執行之刑，明定有不利益變更禁止原則之適用
    ，於分屬不同案件之數罪併罰有應更定執行刑者，本於同為
    定刑裁定應為相同處理之原則，法院於裁定定應執行之刑時
    ，自仍應有不利益變更禁止原則法理之考量，亦即另定之執
    行刑，其裁量所定之刑期，不得較重於前定之執行刑加計後
    裁判宣告之刑之總和，否則即與法律秩序理念及法律目的之
    內部界限有違（最高法院103 年度第14次刑事庭決議及最高
    法院93年度台非字第192 號判決意旨參照）。至數罪併罰中
    有已執行完畢之部分，嗣後與他罪合併定應執行刑者，僅係
    確定後由檢察官換發執行指揮書執行應執行刑，其前已執行
    之有期徒刑部分如何扣除之問題，非謂即不符數罪併罰要件
    （最高法院105年度台抗字第532號裁定意旨參照）。
三、經查：本件受刑人蘇德容因詐欺等數罪，先後經判決確定如
    附表所示之刑，且各該罪均係在附表編號1所示之罪判決確
    定前所犯，並以本院為其犯罪事實最後判決法院，又附表所
    示各罪均得易科罰金，參照前揭規定，縱定應執行刑逾6個
    月，亦得易科罰金。另受刑人所犯附表編號1、2所示各罪，
    受刑人不服臺灣士林地方法院（下稱士林地院）108年度聲
    字第1486號裁定所定應執行刑有期徒刑1年1月，提起抗告，
    經本院108年度抗字第2202號裁定駁回確定（附表編號1所示
    各罪，前經本院107年度上訴字第2582號判決定應執行刑有
    期徒刑6月確定，附表編號2所示各罪，前經士林地院107年
    度訴字第204號判決定應執行刑有期徒刑8月確定），而受刑
    人所犯附表編號3至5所示各罪，亦經本院108年度上訴字第1
    534號判決定應執行刑有期徒刑1年確定，均有本院被告前案
    紀錄表附卷可稽，則參照前揭說明，本院就附表所示各罪再
    定應執行刑時，自應受上開裁判所定應執行刑構成之內部界
    限所拘束，爰依前揭法條規定及實務見解，並參酌上開各罪
    宣告刑總和上限、各刑中最長期，審酌受刑人犯罪情節及行
    為次數，就其所犯前揭各罪為整體非難評價，定如主文所示
    之應執行刑。
據上論斷，應依刑事訴訟法第477條第1項，刑法第50條第1項前
段、第53條、第51條第5款、第41條第8項，裁定如主文。
中　　華　　民　　國　　109 　年　　4 　　月　　10　　日
　　　　　　      刑事第七庭  審判長法　官  孫惠琳
　　　　　　　　　　　　　　　　　  法　官  張育彰
　　　　　　　　　　　　　　　　　  法　官  連雅婷
以上正本證明與原本無異。
不得抗告。
                                    書記官  潘文賢
中　　華　　民　　國　　109 　年　　4 　　月　　10　　日
附表：受刑人蘇德容定應執行刑案件一覽表
編         號  1 2 3  罪         名  詐欺罪 詐欺罪 詐欺罪  宣    告    刑  有期徒刑3月（3次） 有期徒刑3月（6次） 有期徒刑4月（2次）  犯  罪  日  期  106/08/06 106/08/06 106/08/05 106/08/12 106/08/12 106/08/13 106/08/13 106/08/13 106/08/13 106/07/31 106/08/06  偵查(自訴)機關年  度  案  號  新北地檢107偵2153號 等 士林地檢107偵3684號等 士林地檢106偵13790號等  最  後 事實審 法    院 臺灣高院 士林地院 臺灣高院  案    號 107年度上訴字第2582號（聲請書附表誤載為107年度上訴字第2153號） 107年度訴字第204號 108年度上訴字第1534號  判決日期 107/11/14 108/09/03 108/11/13  確  定 判  決 法    院 臺灣高院 士林地院 臺灣高院  案    號 107年度上訴字第2582號（聲請書附表誤載為107年度上訴字第2153號） 107年度訴字第204號 108年度上訴字第1534號  判    決確定日期 107/11/14 108/09/30 108/12/05 是否為得易科罰金之案件  是   備           註  編號1至2所示各罪經本院108年度抗字第2202號裁定定應執行刑有期徒刑1年1月確定（編號1所示各罪經本院107年度上訴字第2582號判決定應執行刑有期徒刑6月確定，編號2所示各罪經士林地院107年度訴字第204號判決定應執行刑有期徒刑8月確定） 編號3至5所示各罪經本院108年度上訴字第1534號判決定應執行刑有期徒刑1年確定   
　　　
編         號  4 5 空白  罪         名  詐欺罪 詐欺罪 空白  宣    告    刑  有期徒刑3月(6次） 有期徒刑2月（5次） 空白  犯  罪  日  期  106/07/31 106/08/01 106/08/06~106/08/07 106/08/13 106/08/13 106/08/13 106/07/31 106/08/01 106/08/01 106/08/06 106/08/13 空白  偵查(自訴)機關年  度  案  號  士林地檢106偵13790號等   空白  最  後 事實審 法    院 臺灣高院   空白  案    號 108年度上訴字第1534號   空白  判決日期 108/11/13   空白  確  定 判  決 法    院 臺灣高院   空白  案    號 108年度上訴字第1534號   空白  判    決確定日期 108/12/05  空白 是否為得易科罰金之案件  是  空白